# 固定资产装修和固定资产大修理会计处理？

提问人：yingfeiya 时间：2011-08-01 17:55:42
固定资产装修费用和固定资产大修理，两者都符合资本化条件下，会计处理的异同之处？ 本人理解是：　 固定资产达到预定可使用状态后发生的装修费用，如果使可能流入企业的经济利益超过了原先的估计，如延长了固定资产的使用寿命，或者使产品质量实质性提高，或者使产品成本实质性降低，则应当计入固定资产账面价值，但增计后的金额不应超过该固定资产的可收回金额。同时，企业应当在“固定资产”科目下单设“固定资产装修”明细科目核算，并在两次装修期间与固定资产尚可使用年限两者中较短的期间内，采用合理的方法单独计提折旧。如果在下次装修时，该项固定资产相关的“固定资产装修”明细科目仍有账面价值，应将该账面价值一次性全部计入当期营业外支出。 1.原固定资产装修期间不停止计提折旧。 2.本次装修时通过在建工程，但原固定资产不用转入在建工程。分录为： 　　借：在建工程 　　　贷：原材料、应付职工薪酬等 　　借：固定资产——固定资产装修 　　　贷：在建工程 　　计提折旧： 　　借：管理费用、制造费用等——与原固定资产折旧费用计入同一科目 　　　贷：累计折旧bbs.xuekuaiji.com 3.针对两部分分别计提折旧，装修部分计提折旧期间确定根据“两次装修期间与固定资产尚可使用年限两者中较短的期间内”进行确定。
固定资产大修理支出的会计处理是： 将固定资产的账面价值转入在建工程，并停止计提折旧。发生的后续支出，通过“在建工程”科目核算。在固定资产发生的后续支出完工并达到预定可使用状态时，再从在建工程转为固定资产，并按重新确定的使用寿命、预计净残值和折旧方法计提折旧。 问题： 1 、这是属于两者固定资产后续支出符合资本化条件的处理方法？？ 2 、固定资产的后续处理能否统一一种方法呢？
以上是个人看法，希望得到大家的指点！

回答人：chenyiwei
在确定固定资产后续支出符合资本化条件这一大前提下，会计处理原则应当是一样的。 装修和大修理的区别在于：能否形成一项可单独辨认和确认的新固定资产，还是依附于原有固定资产从而不能单独辨认（从而只能增加原有固定资产的价值，不能确认一项新的固定资产）。

回答人：chenyiwei
回复 yingfeiya 的帖子
基本的原则和依据是《企业会计准则第 4 号——固定资产》第五条：“固定资产的各组成部分具有不同使用寿命或者以不同方式为企业提供经济利益，适用不同折旧率或折旧方法的，应当分别将各组成部分确认为单项固定资产。”判断标准就是该新增部分（或大修理）能够给企业带来未来经济利益的年限是否不同于该固定资产主体部分的剩余使用年限，以及带来经济利益的方式是否与原固定资产的主体部分不同。按照这一原则，装修的使用年限通常不同于固定资产主体部分的剩余使用年限，因此单独确认为一项固定资产；而大修理即使资本化，也通常不会形成独立于原固定资产主体部分以外的一项单独的实体资产，并且除非在使用寿命内需进行多次符合资本化条件的大修理（这种情况比较少见，一般大修理都是费用化，除非同时结合改扩建工程），否则剩余使用年限很可能与主体资产是一样的，所以不必单独确认。

回答人：chenyiwei
回复 soibook 的帖子
房产税的计税余值在税务上有专门的文件规定，现在已不再是完全按照会计上记载的固定资产——房屋建筑物原值。会计上对于装修是否单独确认为一项固定资产的考虑应当不会影响按余值计税的房产税税务处理。

回答人：chenyiwei
回复 linzizhen 的帖子
1 、如果能够单独识别出某项支出系专门用于可资本化的改扩建或者专门用于应费用化的一般维修支出，则分别按各自适用的原则处理；不能单独识别清楚的，把改扩建项目作为一个整体看待，将相关支出作为一个整体考虑如何处理。
2 、按照资产的定义，在新准则下也应当强调资本化支出不应超过未来经济利益流入的折现值这一基本原则。当然在很多情况下，某一单项资产不能产生独立的现金流，此时就要把该项资产放在其所在的资产组中考量这个问题。

回答人：chenyiwei
回复 linzizhen 的帖子
1 、大修理或改良前的可行性论证支出，凡是在尚未确定是否实施该大修理或改良工程之前发生的，均应于发生时费用化处理。
2 、可以这样理解。即只有在符合资本化条件之后再发生的符合资本化条件的支出才能资本化。

回答人：chenyiwei
回复 wangxu811024 的帖子
1 、会计和税法是两个独立的体系。固定资产的后续支出可带来额外经济利益的，无论原固定资产是否已经提足折旧，均计入固定资产。
2 、房屋建筑物和装修是两项不同的固定资产，应当分别确认为不同的固定资产项目，各自在其自己的使用年限内计提折旧。所以在装修期间，无需把房屋建筑物成本转入在建工程，应当继续正常计提折旧。

提问人：yingfeiya 时间：2011-08-02 23:27:22
回复 chenyiwei 的帖子
谢谢您的回单，受益匪浅！
我想再问一下，固定资产装修费，是否有计入长期待摊费用进行分期摊销的（自有固定资产进行摊销）？

回答人：chenyiwei
自有固定资产的装修费，符合资本化条件的，应当形成一项固定资产，不是长期待摊费用。长期待摊费用适用于不具有产权的经营租入固定资产的改良支出或装修支出。

提问人：camellia99 时间：2012-07-31 09:53:43
回复 chenyiwei 的帖子
财税〔 2008 〕 152 号第一条规定，对依照房产原值计税的房产，房屋原价应根据国家有关会计制度规定进行核算。
根据会计准则，固定资产的投入使用后的装修支出虽然单独确认并单独计提折旧，但仍是固定资产的组成部分之一，故应将投入使用之后的房屋发生的除更换房屋附属设备和配套设施之外的装修费也并入房产原值计税？

回答人：chenyiwei
基本上可以这样理解。更直接的规定是国税发[2005]173号。

提问人：gyna2708000 时间：2012-10-25 07:57:06
回复 chenyiwei 的帖子
那请问 版主··· 是不是如果形成了一项可单独辨认和确认的新固定资产，原有固定资产在原停工改造期间是不需要计提折旧的···

回答人：chenyiwei
我理解不能过于绝对。取决于新资产和原有资产各自的相对独立程度。如果新资产的独立性较强的，不属于对原有资产的改造或者替换，则老资产在此期间仍应计提折旧，折旧可计入新资产的购建支出中。